【裁判字號】    89,訴,817
【裁判日期】    890914
【裁判案由】    毒品危害防制條例
【裁判全文】
臺灣彰化地方法院刑事判決                          八十九年度訴字第八一七號
    公  訴  人  臺灣彰化地方法院檢察署檢察官
    被      告  甲○○
右列被告因違反毒品危害防制條例案件，經檢察官提起公訴（八十九年度毒偵字第三
四七九號），本院判決如左：
        主  文
甲○○施用第一級毒品，累犯，處有期徒刑玖月。
        事  實
一、甲○○曾因違反麻醉藥品管理條例案件，經本院判處有期徒刑七月確定，於民國
    八十七年十一月二十七日執行完畢，後又因施用毒品案件，經台灣彰化地方法院
    檢察署檢察官聲請本院以八十八年度毒聲字第一三六七號裁定觀察、勒戒後，認
    無繼續施用毒品傾向，並經台灣彰化地方法院檢察署檢察官於八十八年四月十三
    日以八十八年度偵字第三七四０號為不起訴處分確定，後再因施用毒品案件，經
    台灣彰化地方法院檢察署檢察官聲請本院以八十八年度毒聲字第四七０四號裁定
    觀察、勒戒後，認無繼續施用毒品傾向，又經台灣彰化地方法院檢察署檢察官於
    八十八年十一月五日以八十八年度毒偵字第一三四六號為不起訴處分確定。詎不
    思悔改，復於五年內，甲○○於八十九年四月二十一日上午九時二十五分許（即
    經警採集其尿液送驗時）前四日內某一時點，在不詳處所，以不明之方式，施用
    第一級毒品海洛因，其於八十九年四月二十一日上午九時二十五分許，在彰化縣
    警察局彰化分局接受警員採集尿液送驗，結果竟呈鴉片類陽性反應，始悉上情。
二、案經彰化縣警察局彰化分局報告台灣彰化地方法院檢察署檢察官偵查起訴。
        理  由
一、訊據被告甲○○矢口否認其涉有前開施用第一級毒品海洛因之犯行，並辯稱伊未
    曾施用第一級毒品海洛因云云。惟查：被告甲○○於八十九年四月二十一日上午
    九時二十五分許，經警採集其尿液送驗，結果確係呈鴉片類陽性反應，有長昕生
    活事業股份有限公司新東分公司所出具之濫用藥物尿液檢驗報告一紙在卷可稽。
    按嗎啡（鴉片類）經化學合成可製得二乙醯嗎啡（即海洛因），海洛因施打入人
    體，經新陳代謝作用又可分解生成嗎啡，故嗎啡或海洛因在進入人體後，均以嗎
    啡（鴉片類）形態排於尿液中，從尿液中無法檢驗分辨係施打（或吸食）嗎啡（
    鴉片）或海洛因；又一般人施打海洛因或嗎啡後，八小時內約有百分之八十量於
    尿中排出，二十四小時後剩餘量之百分之九十再排出，約百分之九十於九十六小
    時內自尿中排出，若成癮者，因其代謝時間慢，故於一百二十小時內（即五日內
    ）利用較具公信力之儀器（如氣相層析質譜儀）仍「可能」被檢出，因本件尿液
    檢驗並未以上開精密儀器檢驗，應堪認被告甲○○經警採其尿液前四日內（即九
    十二小時），確有施用第一級毒品之行為。又現時施用第一級毒品係以施用海洛
    因最為常見，施用嗎啡（鴉片）者甚為少見，本院因認被告甲○○所施用者係屬
    海洛因。又被告甲○○曾因施用毒品案件，經台灣彰化地方法院檢察署檢察官聲
    請本院以八十八年度毒聲字第一三六七號裁定觀察、勒戒後，認無繼續施用毒品
    傾向，並經台灣彰化地方法院檢察署檢察官於八十八年四月十三日以八十八年度
    偵字第三七四０號為不起訴處分確定，後再因施用毒品案件，經台灣彰化地方法
    院檢察署檢察官聲請本院以八十八年度毒聲字第四七０四號裁定觀察、勒戒後，
    認無繼續施用毒品傾向，又經台灣彰化地方法院檢察署檢察官於八十八年十一月
    五日以八十八年度毒偵字第一三四六號為不起訴處分確定，有不起訴處分書二份
    及台灣彰化地方法院檢察署被告刑案資料查註紀錄表一份附卷可稽，其於五年內
    再犯毒品危害防制條例第十條第一項之施用第一級毒品罪，係屬三犯毒品危害防
    制條例第十條之罪。綜上所述，本件事證業已明確，被告甲○○之犯行，洵堪認
    定。
二、核被告甲○○所為，係犯毒品危害防制條例第十條第一項之施用第一級毒品罪。
    其為供施用第一級所持有該毒品之低度行為，已為施用之高度行為所吸收，不另
    論罪。查甲○○曾因違反麻醉藥品管理條例案件，經本院判處有期徒刑七月確定
    ，於八十七年十一月二十七日執行完畢，
    此有台灣彰化地方法院檢察署刑案資料查註紀錄表乙紙附卷可稽，其受此有期徒
    刑執行完畢後，五年以內再犯有期徒刑以上之前開罪，應依累犯規定加重其刑。
    爰審酌被告甲○○前曾因施用毒品罪行，甫經觀察、勒戒，釋放後猶故態復萌，
    再施用毒品海洛因不輟，無視於毒品對於自身健康之戕害及國家對於杜絕毒品犯
    罪之禁令，惡性非輕，及被告目前在臺灣雲林監獄附設戒治所執行強制戒治，本
    於煙毒犯人亦為「病人」考量，其施以長時間之戒治處遇，與煙毒犯罪科以刑罰
    之「特別預防」機制，尚無不同，等一切情狀，量處主文所示之刑。
據上論斷，應依刑事訴訟法第二百九十九條第一項前段，毒品危害防制條例第十條第
一項，刑法第十一條前段、第四十七條，判決如主文。
中    華    民    國    八十九    年    九  月      十  四            日
                                        臺灣彰化地方法院刑事第二庭
                                            法      官  洪  志  賢
右正本證明與原本無異。
如不服本判決，應於判決送達後十日內，向本院提出上訴狀（須附繕本）。
                                            法院書記官  洪  年  慶
中    華    民    國    八十九    年    九  月      二十一            日
毒品危害防制條例第十條：
施用第一級毒品者，處六月以上五年以下有期徒刑。
施用第二級毒品者，處三年以下有期徒刑。


司法院資訊處製作；財團法人民間司法改革基金會備份。
